臺灣新竹地方法院刑事判決
111年度易字第238號
公  訴  人  臺灣新竹地方檢察署檢察官
被      告  張弘昇


上列被告因詐欺案件，經檢察官提起公訴（111年度偵字第824號
），被告於本院準備程序中，就被訴事實為有罪之陳述，經法官
告知簡式審判程序意旨，並聽取公訴人及被告之意見後，本院合
議庭裁定由受命法官獨任進行簡式審判程序，並判決如下：
    主  文
張弘昇犯詐欺得利罪，處有期徒刑貳月，如易科罰金，以新臺幣
壹仟元折算壹日。未扣案之犯罪所得GASH遊戲點數壹萬點沒收，
於全部或一部不能沒收或不宜執行沒收時，追徵其價額。
    事實及理由
一、本件犯罪事實及證據，除證據部分應補充「證人陳悌維於警
    詢中之證述（偵字第2104號卷第4至6頁）」、「被告於本院
    準備程序及簡式審判程序之自白（易字第238號卷第39、45
    至46頁）」外，餘均引用檢察官起訴書之記載（如附件）。
二、論罪科刑：
　㈠核被告張弘昇所為，係犯刑法第339條第2項詐欺得利罪。
　㈡爰以行為人之責任為基礎，審酌被告正值青壯之年，有相當
    之工作能力，不思循正途賺取生活所需，為取得GASH遊戲點
    數供自己使用，竟以上開不法方式取得遊戲點數之財產上不
    法利益，不僅侵害告訴人財產法益，亦損及社會上基本之互
    信觀念，所為實屬不該，且迄今未能賠償告訴人所受損害，
    考量被告坦承犯行之犯後態度、犯罪動機、目的、手段、告
    訴人所受損失程度，暨其自述國中畢業之教育程度，目前以
    打零工及臨時工為業，家庭經濟狀況普通（易字第238號卷
    第45頁）等一切情狀，量處如主文所示之刑，並諭知易科罰
    金之折算標準。
三、沒收：
　　按犯罪所得，屬於犯罪行為人者，沒收之，於全部或一部不
    能沒收或不宜執行沒收時，追徵其價額，刑法第38條之1第1
    項前段、第3項分別定有明文。查被告詐得GASH遊戲點數10,
    000點（價值新臺幣10,000元），為其犯罪所得，且未據扣
    案或實際發還告訴人，爰依刑法第38條之1第1項、第3項之
    規定宣告沒收，於全部或一部不能沒收或不宜執行沒收時，
    追徵其價額。
據上論斷，應依刑事訴訟法第273條之1第1項、第299條第1項前
段、第310條之2、第454條第2項，判決如主文。
本案經檢察官蔡宜臻提起公訴，檢察官林李嘉到庭執行職務。
中    華    民    國   111    年    4     月    28    日
                  刑事第三庭    法  官  王靜慧  
以上正本證明與原本無異。
如不服本判決應於收受本判決後20日內向本院提出上訴書狀，上
訴書狀應敘述具體理由。上訴書狀未敘述上訴理由者，應於上訴
期間屆滿後20日內補提理由書狀於本院(均須按他造當事人之人
數附繕本 )「切勿逕送上級法院」。 
中　　華　　民　　國　　111 　年　　4 　　月　　29　　日
                                書記官  陳怡君
附錄本案論罪科刑法條：
中華民國刑法第339條
意圖為自己或第三人不法之所有，以詐術使人將本人或第三人之
物交付者，處5年以下有期徒刑、拘役或科或併科50萬元以下罰
金。
以前項方法得財產上不法之利益或使第三人得之者，亦同。
前二項之未遂犯罰之。
附  件：
臺灣新竹地方檢察署檢察官起訴書
                                      111年度偵字第824號
　　被　　　告　張弘昇　
上列被告因詐欺案件，已經偵查終結，認應提起公訴，茲將犯罪
事實及證據並所犯法條分敘如下：
　　　　犯罪事實
一、張弘昇意圖為自己不法之利益，先透過蝦皮購物網站帳號「
    Ob_rxzupoi」委由陳悌維（涉犯詐欺部分，業經臺灣屏東地
    方檢察署檢察官以110年度調偵字第286號為不起訴處分）代
    收手機簡訊驗證碼向鈊象電子股份有限公司驗證，取得代碼
    00000000號之GASH遊戲點數帳號，並以陳琬婷（業經本署檢
    察官以110年度偵緝字第518號為不起訴處分）申辦之中華郵
    政股份有限公司帳號000-00000000000000號帳戶（下稱中華
    郵政帳戶）匯款新臺幣（下同）200元支付報酬後，再於109
    年8月4日下午5時30分許，透過通訊軟體LINE向葉東翰佯稱
    ：願協助代購星城ONLINE遊戲幣，須依指示購買遊戲點數並
    操作儲值云云，致葉東翰陷於錯誤，而購買價值1萬元之GAS
    H遊戲點數，並依指示將該遊戲點數儲值於上開GASH遊戲點
    數帳號。嗣葉東翰察覺受騙報警處理，經警調閱上開GASH遊
    戲點數帳號註冊人資料係陳悌維，並循線查悉中華郵政帳戶
    之申請人為陳琬婷，經本署偵辦後，始悉陳琬婷將中華郵政
    帳戶交由張弘昇實際使用而查獲。
二、案經訴請葉東翰訴由臺南市政府警察局永康分局報告及本署
    簽分偵辦。
　　　　證據並所犯法條
一、證據清單及待證事實：
編號 證據名稱 待證事實 1 被告張弘昇之於偵訊時之供述。 證明中華郵政帳戶由被告實際使用之事實。惟辯稱：中華郵政帳戶係伊與另案被告陳琬婷及3名真實姓名年籍不詳之工讀生共同使用，伊沒有為本案犯行等語。 2 另案被告陳琬婷於偵訊時之供述。 證明中華郵政帳戶由被告張弘昇使用之事實。 3 告訴人葉東翰於警詢時之指述。 證明告訴人遭詐騙而依指示儲值GASH點數之事實。 4 告訴人提供之GASH點數購買紀錄翻拍照片2張、通訊軟體LINE對話紀錄翻拍照片8張、樂點股份有限公司0000000000號電子郵件資料1份、蝦皮購物網站帳號「Ob_rxzupoi」用戶及對話紀錄翻拍照片共17張、中華郵政股份有限公司109年11月20日儲字第1090903046號函附開戶資料、交易明細1份。 佐證全部犯罪事實。 
二、核被告所為，係犯刑法第339條第2項之詐欺得利罪嫌。犯罪
    所得價值1萬元之GASH遊戲點數，請依法宣告追徵其價額。
三、依刑事訴訟法第251條第1項提起公訴。
　　此　致
臺灣新竹地方法院
中　　華　　民　　國　 111　　年　　1 　　月　　20　　日
　　　　　　　　　　　　　　　檢　察　官　蔡宜臻
本件正本證明與原本無異
中　　華　　民　　國　 111　　年　　2 　　月　　8 　　日
　　　　　　　　　　　　　　　書  記  官  劉乃瑤